【裁判字號】    97,訴,943
【裁判日期】    980206
【裁判案由】    違反毒品危害防制條例
【裁判全文】
臺灣嘉義地方法院刑事判決               97年度訴字第943號
公  訴  人  臺灣嘉義地方法院檢察署檢察官
被      告  甲○○
上列被告因違反毒品危害防制條例案件，經檢察官提起公訴（97
年度毒偵字第1779號），被告於準備程序中就被訴事實為有罪之
陳述，經本院合議庭裁定由受命法官改依簡式程序審理，判決如
下：
    主  文
甲○○施用第一級毒品，累犯，處有期徒刑拾月；又施用第二級
毒品，累犯，處有期徒刑伍月。應執行有期徒刑壹年壹月。
    犯  罪  事  實
一、甲○○前因施用毒品案件，經本院裁定觀察、勒戒，並於民
    國91年8 月2 日執行完畢釋放。又因施用毒品、竊盜、公共
    危險及詐欺等案件，分別經本院以94年度訴字第143 號、94
    年度易字第308 號、95年度交訴字第1 號及94年度嘉簡字第
    1456號判決各判處有期徒刑9 月、4 月、10月、7 月及3 月
    確定，上開各罪經定應執行有期徒刑2 年7 月確定，於民國
    96年6 月15日縮短刑期假釋出監，復因中華民國九十六年罪
    犯減刑條例於同年7 月16日施行，依該條例第2 條第2 項前
    段之規定，上開各罪分別視為減刑為4 月15日、2 月、5 月
    、3 月15日及1 月15日，嗣經本院就上開視為減刑後之各罪
    定應執行有期徒刑1 年3 月15日確定，上開各罪即於96年1
    月11日執行完畢。詎仍不知悔改，另分別基於施用第一級毒
    品海洛因（以下簡稱海洛因）、第二級毒品甲基安非他命（
    以下簡稱甲基安非他命）之犯意，於97年7 月10日13時許，
    在嘉義市某加油站廁所內，分別施用海洛因、甲基安非他命
    （起訴書誤載為安非他命）各1 次。嗣經警於97年7 月11日
    23時50分許，在高雄縣鳳山市○○○路90號3 樓前之公共走
    道查獲，經甲○○同意採尿送驗，檢驗結果呈嗎啡、可待因
    及甲基安非他命陽性反應，始查悉上情。
二、案經高雄縣政府警察局鳳山分局報告臺灣高雄地方法院檢察
    署呈請臺灣高等法院檢察署檢察長令轉臺灣嘉義地方法院檢
    察署檢察官偵查起訴。
    理  由
一、本件係經被告甲○○於準備程序當庭表示認罪，而經本院裁
    定以簡式審判程序加以審理，則依據刑事訴訟法第273 條之
    2 、同法第159 條第2 項之規定，不適用傳聞法則有關限制
    證據能力之相關規定，合先敘明。
二、上揭犯罪事實業據被告甲○○於偵查及本院審理中坦承不諱
    ；又被告於97年7 月12日凌晨3 時2 分許，經警得其同意採
    尿送驗，其結果呈嗎啡、可待因及甲基安非他命陽性反應等
    情，有臺灣檢驗科技股份有限公司濫用藥物尿液檢驗報告（
    檢體編號為：275 號）及代號與真實姓名對照表等在卷足憑
    ，是被告上揭自白核與事實相符，應堪採信。另毒品危害防
    制條例第20條就施用毒品者，祇於「初犯」及「5 年後再犯
    」2 種情形，有其追訴條件之限制，即須於初犯經觀察、勒
    戒或強制戒治釋放後，5 年內均無施用毒品之行為，始能認
    其前所實施之觀察、勒戒或強制戒治已足遮斷毒癮，而得於
    5 年後再犯時，再予適用初犯之規定，重行觀察、勒戒等程
    序。倘5 年內已經再犯，被依法追訴處罰，縱其第3 次（或
    第3 次以上）施用毒品之時間在初犯釋放5 年以後，即與「
    5 年後再犯」之情形有別，且因已於「5 年內再犯」，顯見
    其再犯率甚高，原實施觀察、勒戒或強制戒治，已無法收其
    實效，而無5 年戒斷期之存在，自無再經觀察、勒戒及強制
    戒治之必要，應得逕行追訴處罰（最高法院97年度第5 次刑
    事庭會議決議參照）。本件被告前因施用毒品案件，經本院
    裁定觀察、勒戒，並於91年8 月2 日執行完畢釋放，其於釋
    放後5 年內，仍因連續施用第一、二級毒品案件，經本院以
    94年度訴字第143 號判決分別判處有期徒刑9 月、4 月確定
    等情，有臺灣高等法院被告前案紀錄表1 份附卷可稽。是被
    告既曾於「5 年內再犯」，且經法院判處罪刑確定，揆諸上
    開說明，本件被告施用海洛因、甲基安非他命之犯行，雖係
    於其前受強制戒治執行完畢釋放5 年後再犯，仍得依毒品危
    害防制條例第23條第2 項之規定，予以追訴處罰。從而，本
    件事證明確，被告施用第一級毒品海洛因、第二級毒品甲基
    安非他命之犯行，洵堪認定，應依法論科。
三、查海洛因、甲基安非他命分別為毒品危害防制條例第2 條第
    2 項第1 款、第2 款所定之第一級、第二級毒品，核被告甲
    ○○所為，分別係犯毒品危害防制條例第10條第1 項之施用
    第一級毒品罪、同條第2 項之施用第二級毒品罪。被告施用
    前各持有海洛因、甲基安非他命之低度行為，各應為施用之
    高度行為所吸收，不另論罪。其所犯上開2 罪，犯意各別，
    行為互殊，應予分論併罰。又被告前因施用毒品、竊盜、公
    共危險及詐欺等案件，分別經本院以94年度訴字第143 號、
    94年度易字第308 號、95年度交訴字第1 號及94年度嘉簡字
    第1456號判決各判處有期徒刑9 月、4 月、10月、7 月及3
    月確定，上開各罪經定應執行有期徒刑2 年7 月確定，於96
    年6 月15日縮短刑期假釋出監，復因中華民國九十六年罪犯
    減刑條例於同年7 月16日施行，依該條例第2 條第2 項前段
    之規定，上開各罪分別視為減刑為4 月15日、2 月、5 月、
    3 月15日及1 月15日，嗣經本院就上開視為減刑後之各罪定
    應執行有期徒刑1 年3 月15日確定，上開各罪即於96年1 月
    11日執行完畢等情，業如前述，並有上揭前案紀錄表及臺灣
    高雄地方法院檢察署刑案資料查註紀錄表等附卷足參，其受
    有期徒刑之執行完畢後5 年內，故意再犯本件有期徒刑以上
    之2 罪，均為累犯，各應依刑法第47條第1 項之規定加重其
    刑。爰審酌被告素行非佳，有上揭前案紀錄表在卷可稽，不
    思其正值盛年，堪為社會大用之際，卻長期耽溺於戕身之物
    ，且前已有施用毒品之紀錄，並經觀察、勒戒後，竟又再度
    施用，顯見其意志不堅，仍未戒絕，益見其對於毒品之依賴
    性甚高，自我把持、控制之能力顯然不佳，有予較長期間隔
    離社會之必要，又施用足以導致精神障礙、性格異常，甚至
    造成生命危險之毒品，戕害一己之身體健康，惟屬自殘性犯
    罪，對社會危害尚小，且坦承犯罪之犯後態度尚稱良好等一
    切情狀，分別量處如主文所示之刑，並定其應執行之刑，以
    資懲儆。
據上論斷，應依刑事訴訟法第273 條之1 第1 項、第299 條第1
項前段，毒品危害防制條例第10條第1 項、第2 項，刑法第11條
前段、第47條第1 項、第51條第5 款，判決如主文。
本案經檢察官姜智仁到庭執行職務。
中    華    民    國    98    年     2    月     6    日
                  刑事第一庭    法  官  張志偉
以上正本證明與原本無異。
如不服本判決應於收受判決後10日內向本院提出上訴書狀，並應
敘述具體理由；其未敘述上訴理由者，應於上訴期間屆滿後20日
內向本院補提理由書（均須按他造當事人之人數附繕本）「切勿
逕送上級法院」。
中    華    民    國    98    年     2    月     6    日
                                書記官  張子涵
附錄法條：
毒品危害防制條例第10條
施用第一級毒品者，處6 月以上5 年以下有期徒刑。
施用第二級毒品者，處3 年以下有期徒刑。


司法院資訊處製作；財團法人民間司法改革基金會備份。
